---
title: "Fyrtårnprosjektet"
subtitle: "FHI som analyseenhet"
author: "Yusman Kamaleri"
<span style = 'font-size: 40%;'
date: "2023-03-15"
output:
  xaringan::moon_reader:
    css: [default, xaringan-themer.css, styles.css]
    lib_dir: libs
    nature:
      titleSlideClass: ["left", "middle", "inverse"]
      slideNumberFormat: "%current%"
      highlightStyle: github
      highlightLines: true
      ratio: 16:9
      countIncrementalSlides: true
    seal: false
---

class: left, middle, hide_logo
background-image: url(https://source.unsplash.com/OXmym9cuaEY)
background-size: 500px
background-position: right


```{r xaringanExtra, echo = FALSE}
xaringanExtra::use_logo(
  image_url = "images/fhi_logo_lang.png",
  link_url = "https://www.fhi.no",
  position = xaringanExtra::css_position(top = "1em", right = "1em")
)
xaringanExtra::use_progress_bar(color = "#0051BA", location = "bottom")
xaringanExtra::use_panelset()
xaringanExtra::use_tile_view()
xaringanExtra::use_fit_screen()
xaringanExtra::use_extra_styles(
  hover_code_line = TRUE,         #<<
  mute_unhighlighted_code = TRUE  #<<
)
```
```{r xaringan-themer, include=FALSE, warning=FALSE}
library(xaringanthemer)
style_duo_accent(
  primary_color = "#080808",  # Black
  inverse_header_color = "#12126b"
)
```

```{r setup, echo = FALSE}
image_link <- function(image,url,...){
  htmltools::a(
    href=url,
    htmltools::img(src=image,...)
  )
}
```

# Fyrtårnprosjekt
### Status oppdatering fra FHI

.font-color[Oslo | 23.02.2023]

---
class: left
background-image: url(https://source.unsplash.com/PpgY7sjpf_0)
background-position: right
background-size: 450px 

# Ferdig

.pull-left[
- .font-dot[ Prosjektprotokoll ]

  [Beskrivelse](https://www.fhi.no/cristin-prosjekter/aktiv/skader-i-norge-analyse-av-data-i-fyrtarnprosjektet) av arbeidet som FHI skal gjennomføre. 

- .font-dot[ REK søknad ]
 
 REK godkjent 22.12.2022
 
]
 
---
class: left
background-image: url(https://source.unsplash.com/GopRYASfsOc)
background-position: right
background-size: 450px 

# Pågående
.pull-left[
- .font-dot[ DPIA ]

  Vurdering av personvernkonsekvenser ble sendt 24.01.2023. Svar innen 8 - 12 uker.

- .font-dot[ Oppdragsavtale med SVV ]

  Venter på tilbakemelding fra SVV.
  
- .font-dot[ Analyser av anonyme data fra NTR ]

  - Plan om å bruke data for 2022
  - Venter på data fra Ullevål sykehus

- .font-dot[Utvikle indikatorer for løpende statistikk]

  - Indikatorer er basert på FMDS skjema
  - Forslag til indikatorer finnes på denne side [https://github.com/fyrtaarn/indikator/blob/main/indikator.org](https://github.com/fyrtaarn/indikator/blob/main/indikator.org)

]

 
---
class: left
background-image: url(https://source.unsplash.com/1ZdE_X5Hz3c)
background-position: right
background-size: 450px 

# Planlagt
.pull-left[

- .font-dot[Søknad om tilgang til data fra NPR]

  - Etter godkjent av DPIA søknaden

- .font-dot[Preliminære analyser av FMDS data]

  - Forberedelse til data rensing og analyser
  - Kan begynne å søke om tilgang til data etter godkjent av DPIA søknaden
  
- .font-dot[Utvikle analysesystem for produksjon av løpende statistikk]

  - Forenkle og automatisere prosessen
  
- .font-dot[Formidling]

  - Via temaside hos FHI [https://www.fhi.no/hn/skader/](https://www.fhi.no/hn/skader/)

]
